臺灣屏東地方法院刑事判決　　　　　　　　　　　　　九十三年度訴字第三六四號
　　公　訴　人　臺灣屏東地方法院檢察署檢察官
　　被　　　告　丙○○
　　指定辯護人　本院公設辯護人　乙○○
右列被告因違反毒品危害防制條例案件，經檢察官提起公訴（九十三年度偵字第六三
四號），本院判決如左：
    主  文
丙○○連續販賣第三級毒品，處有期徒刑伍年肆月。扣案第三級毒品愷他命壹瓶（淨
重零點肆柒公克，包裝重壹點壹伍公克，內含第四級管制藥品原料藥ＭＥＴＨＹＬＥ
ＰＨＥＤＲＩＮＥ成分及感冒藥之解熱鎮痛劑ＥＴＨＥＮＺＡＭＩＤＥ、ＰＡＲＡＣ
ＥＴＡＭＯＬ成分）、塑膠盤上殘留之愷他命（量微無法秤重，內含第四級管制藥品
原料藥ＭＥＴＨＹＬＥＰＨＥＤＲＩＮＥ成分及感冒藥之解熱鎮痛劑ＥＴＨＥＮＺＡ
ＭＩＤＥ、ＰＡＲＡＣＥＴＡＭＯＬ成分）沒入銷燬之，塑膠盤壹個、帳冊壹本、塑
膠瓶貳佰零參個、封蓋壹佰玖拾肆個、夾鏈袋貳大包，均沒收。販賣毒品所得新台幣
肆萬參仟伍佰柒拾伍元沒收，如全部或一部不能沒收時，以其財產抵償之。
    事  實
一、丙○○因退伍後工作不順，沒有固定職業，明知「愷他命」（俗稱Ｋ他命，ＫＥ
    ＴＡＭＩＮＥ）具有成癮性、濫用性及對社會危害性，業經行政院依法公告列為
    毒品危害防制條例所管制之第三級毒品，竟意圖牟利，基於販賣第三級毒品愷他
    命之概括犯意，自民國九十二年五月間某日起，至同年十月間某日止，以每次十
    公克至三十公克不等之重量，連續三次在高雄市某處，向姓名年籍不詳綽號阿明
    之成年男子，以每公克新台幣（下同）四百五十元之價格，共計販入第三級毒品
    愷他命五十公克，並在其位於屏東市大洲里大洲四十之六號之租處，以其所有之
    塑膠盤，將第三級毒品愷他命摻入斯斯、普拿疼等感冒藥劑（毒品與感冒藥之比
    例為六比四），予以增加重量至八十三公克，再裝入夾鏈袋或塑膠瓶內，以一公
    克五百元至五百五十元之價格，連續多次攜往屏東市不特定之酒吧或舞廳內，販
    售予不特定人施用牟利，共計得款四萬三千五百七十五元。嗣為警於九十三年一
    月二十一日十五時三十分許，持搜索票在上址租處查獲其所有之第三級毒品愷他
    命一瓶（淨重０‧四七公克，包裝重一‧一五公克，內含第四級管制藥品原料藥
    ＭＥＴＨＹＬＥＰＨＥＤＲＩＮＥ成分及感冒藥之解熱鎮痛劑ＥＴＨＥＮＺＡＭ
    ＩＤＥ、ＰＡＲＡＣＥＴＡＭＯＬ成分），供其販毒所用之塑膠盤一個（盤上殘
    留微量愷他命，內含第四級管制藥品原料藥ＭＥＴＨＹＬＥＰＨＥＤＲＩＮＥ成
    分及感冒藥之解熱鎮痛劑ＥＴＨＥＮＺＡＭＩＤＥ、ＰＡＲＡＣＥＴＡＭＯＬ成
    分）、帳冊一本，及預備供販毒所用之塑膠瓶二百零三個、封蓋一百九十四個、
    夾鏈袋二大包。
二、案經屏東縣警察局屏東分局報請台灣屏東地方法院檢察署檢察官偵查起訴。
    理  由
一、訊據被告丙○○矢口否認有何販賣愷他命之情事，辯稱：「我沒有販賣，扣案的
    愷他命是我自己吸食的」等語。經查：
（一）上述事實，業據被告於警訊、偵查初訊、法院羈押庭時供稱：「我去高雄向阿
      明買愷他命，共買三次，每次買十或三十公克，三次共買五十公克。一公克以
      四百五十元販入後，再挖出０‧四公克，加入普拿疼等感冒膠囊來增加重量，
      所以買入三十公克的愷他命，可以以五十公克賣出，賣出價格是每公克五百至
      五百五十元。我分裝在小袋子裡面出售，從九十二年五月賣至十月」等語明確
      ，被告對於買賣愷他命之金額、數量、摻入感冒藥之比例，均能為詳盡之供述
      ，足見其所言非虛，應可採信。又扣案瓶裝粉末，經送法務部調查局鑑定結果
      ，確實含有第三級毒品愷他命及感冒藥之解熱鎮痛劑成分無誤，此有該局調科
      一字第０九三六二四一三二八０號檢驗通知書附卷可稽，此為鑑定機關本於專
      業知識及精密儀器於檢驗後所得之結論，自可憑信，若被告僅係單純買進供己
      施用，何須加入感冒藥劑虛增重量？故其辯稱供己施用云云，不合常理，顯有
      疑義。
（二）被告雖於本院審理時辯稱：「初次偵訊是過年期間，我有被收押的經驗，所以
      想說先承認就可以回家，我確實沒賣」等語，並以該次偵訊錄音不完整質疑其
      供述之證據能力。惟按，刑事訴訟法第一百條之一第一項固定有訊問被告應全
      程連續錄音之規定，然考其立法目的，在於因偵查程序不公開，為防杜違法偵
      查並保障被告人權，方為上開規定，此參其修正理由略以「為建立詢問筆錄公
      信力，以擔保程序合法，所以詢問過程應全程連續錄音‧‧‧以期發現真實，
      並確保自白之任意性」等情自明，從而違反法定程序取得之證據，應否予以排
      除，仍必須就個案違反法定程序情節、犯罪所生危害等事實，綜合考量，如認
      容許其作為認定事實之依據，始符合審判公平正義者，自得予以採認。故法院
      倘依其他事證足認偵訊筆錄所載被告之供述，乃出於被告自由意思之陳述，而
      非不正方法，且其自白之陳述與事實相符，縱令未經全程連續錄音，致訊問程
      序不無瑕疵，自不能僅因此程序瑕疵，即謂被告偵訊自白之筆錄無證據能力，
      遽予排除，此有最高法院八十八年度台上字第二三三號、第五七六二號、八十
      四年度台上字第五三八號判決意旨可參，是並非有程序瑕疵之證據，即應一概
      排除。經本院勘驗該次偵訊錄音帶結果，係從筆錄第三頁第一行末始無聲音，
      此有勘驗筆錄及審判筆錄在卷可按，然該次偵訊被告自白之重點，均在筆錄第
      二頁，此部分確有錄音為證。又該次訊問被告之檢察官已於本院準備程序中陳
      稱：「我有讓被告自由陳述，被告在警訊已經承認，我沒有必要要求他在偵訊
      承認，而且被告在羈押庭也有自白，錄音帶的問題可能是行政上疏失，並非違
      法取供」等語甚詳。綜上，本院審酌該次偵訊僅後段錄音不全，並非全部滅失
      ，且就案情重要部分之第二頁，均有連續錄音，可見該次錄音缺漏，應屬行政
      疏失無誤，並非故意不予錄音，違反法定程序情節甚輕，另被告於警訊及羈押
      庭均為有罪之陳述，足證該次偵訊並無侵害被告自白之任意性，對被告之權益
      不生影響，況被告販毒係屬重罪，危害社會甚巨，僅因些微行政疏失即予排除
      ，對於刑事追訴及社會安全，將有負面效果，本院依據比例原則，認為被告上
      開偵訊所供有證據能力，並於審判期日當庭裁定之。
（三）本案扣有塑膠瓶二百零三個、封蓋一百九十四個、夾鏈袋二大包，此乃大量分
      裝毒品所用之物，倘被告單純供己施用，僅需少量之分裝瓶、分裝袋反覆使用
      即可，何須購買如此多量之分裝用品？是其持有該等物品，自與常理有悖。又
      辯護意旨雖以：扣案愷他命數量甚少，不足以佐證被告販賣，及帳冊僅記載八
      人，與販毒期間長達五月之情況不合等語置辯。然查，被告已於警、偵訊供稱
      ：「起先因為找不到工作才販賣毒品，後來在二、三個月前，覺得賣毒品不好
      就沒賣了」等語，足見被告既已長達二、三個月沒有販毒，其留存之愷他命甚
      少，尚合常理。又被告業於警、偵訊供稱：「帳冊是記帳用的，記載欠我錢的
      ，及拿毒品未給錢的」等情，被告既以販毒牟利，豈能容許多人賒帳？是該帳
      冊記載之人，應係少部分欠錢之人，再者，被告於舞廳等處販賣愷他命予不特
      定之人，自難期待其於上述聲音吵雜、燈光昏暗之販賣場所，一一記載顧客姓
      名、金額，故扣案帳冊記載人名不多，合乎情理，況被告於本院審理時翻異前
      詞改稱：「帳冊是寫公司電話，名字是向他們借錢」等語，其從債權人變為債
      務人，益徵被告畏罪情虛。至證人甲○○雖於本院審理時證稱曾借錢予被告等
      情，惟證人甲○○亦稱：與被告甚少聯絡，對被告交友狀況一無所悉等語，是
      其所證，自不足為被告有利之認定。
（四）被告於警訊及偵查初訊已供稱以一公克四百五十元之價格買入愷他命五十公克
      ，故其買進成本為二萬二千五百元（450×50＝22500），而被告又稱三十公克
      愷他命可加入感冒藥劑增加至五十公克，由此毒品與感冒藥劑六比四之比例計
      算，被告販入五十公克愷他命，可增加重量至八十三餘公克（50÷0.6＝83.33
      ），參以被告供稱一公克以五百元至五百五十元賣出，取重量整數及價格平均
      值計算，被告販賣愷他命可得四萬三千五百七十五元（83×525＝43575），足
      證其有從中獲利至明。且販賣愷他命刑責至重、風險甚高、為警方查緝之重點
      ，被告並無工作，業據其於本院審理時自承明確，更可證明被告甘冒警方查緝
      之危險而販賣毒品予他人，其必從中獲取不法利益，而有營利之意圖無訛。
（五）此外，復有第三級毒品愷他命一瓶（淨重０‧四七公克，包裝重一‧一五公克
      ，內含第四級管制藥品原料藥ＭＥＴＨＹＬＥＰＨＥＤＲＩＮＥ成分及感冒藥
      之解熱鎮痛劑ＥＴＨＥＮＺＡＭＩＤＥ、ＰＡＲＡＣＥＴＡＭＯＬ成分），供
      被告販毒所用之塑膠盤一個（盤上殘留微量愷他命，內含第四級管制藥品原料
      藥ＭＥＴＨＹＬＥＰＨＥＤＲＩＮＥ成分及感冒藥之解熱鎮痛劑ＥＴＨＥＮＺ
      ＡＭＩＤＥ、ＰＡＲＡＣＥＴＡＭＯＬ成分）、帳冊一本，及預備供販毒所用
      之塑膠瓶二百零三個、封蓋一百九十四個、夾鏈袋二大包扣案可資佐證，被告
      辯稱為自己施用云云，應為卸責之詞，本件事證明確，被告販賣第三級毒品愷
      他命牟利之犯行，應可認定。
二、查「愷他命」業經行政院依毒品危害防制條例第二條第三項規定，於九十一年一
    月二十三日，以台九十一法字第○九一○○○一六○五號公告為第三級毒品，此
    有行政院九十一年一月二十三日院臺法字第○九一○○○一六○五號函在卷可考
    。被告於上述時地多次販賣第三級毒品愷他命予不特定人牟利，核其所為，係犯
    毒品危害防制條例第四條第三項之販賣第三級毒品罪。其先後多次販賣行為，時
    間緊接，所犯罪名相同，顯係出於概括犯意反覆為之，為連續犯，應以一罪論，
    並加重其刑。另扣案愷他命經檢驗後，雖含有第四級管制藥品原料藥ＭＥＴＨＹ
    ＬＥＰＨＥＤＲＩＮＥ成分，及感冒藥劑之解熱鎮痛劑ＥＴＨＥＮＺＡＭＩＤＥ
    、ＰＡＲＡＣＥＴＡＭＯＬ成分，惟查，被告於警、偵訊迭次供稱在愷他命中添
    加感冒膠囊以增加重量販賣，並未提及有何販賣其他藥品情事，且被告為國中肄
    業，並無藥劑之專業，依其知識，顯難苛責被告販入愷他命時能正確知悉其含有
    第四級管制藥品原料藥ＭＥＴＨＹＬＥＰＨＥＤＲＩＮＥ成分之情事，尚難證明
    其有販賣藥品之故意，自不得認被告有何違反藥事法罪責，附此敘明。
三、爰審酌被告未有犯罪前科，其智識程度，本件犯罪之動機、目的、手段，販賣之
    次數、數量，所得利益，對社會危害程度非輕，犯後否認犯行，態度非佳等一切
    情狀，量處如主文所示之刑。扣案愷他命一瓶（淨重０‧四七公克，包裝重一‧
    一五公克，內含第四級管制藥品原料藥ＭＥＴＨＹＬＥＰＨＥＤＲＩＮＥ成分及
    感冒藥之解熱鎮痛劑ＥＴＨＥＮＺＡＭＩＤＥ、ＰＡＲＡＣＥＴＡＭＯＬ成分）
    ，及塑膠盤上殘留之愷他命（量微無法秤重，內含第四級管制藥品原料藥ＭＥＴ
    ＨＹＬＥＰＨＥＤＲＩＮＥ成分及感冒藥之解熱鎮痛劑ＥＴＨＥＮＺＡＭＩＤＥ
    、ＰＡＲＡＣＥＴＡＭＯＬ成分），均為第三級毒品，有檢驗通知書在卷可參，
    且上開愷他命已與內含之第四級管制藥品原料藥ＭＥＴＨＹＬＥＰＨＥＤＲＩＮ
    Ｅ成分及感冒藥之解熱鎮痛劑ＥＴＨＥＮＺＡＭＩＤＥ、ＰＡＲＡＣＥＴＡＭＯ
    Ｌ成分無法析離，被告無正當理由擅自持有，應依毒品危害防制條例第十八條第
    一項之規定，沒入銷燬之。扣案塑膠盤一個、帳冊一本，為被告所有，業據其自
    承在卷，顯係供犯罪所用之物，應依毒品危害防制條例第十九條第一項之規定，
    宣告沒收。又被告因販賣愷他命所得財物四萬三千五百七十五元，應依同條例第
    十九條第一項之規定，宣告沒收，並諭知如全部或一部不能沒收時，以其財產抵
    償之。扣案未使用之塑膠瓶二百零三個、封蓋一百九十四個、夾鏈袋二大包，為
    被告所有，顯係預備供販毒所用，應依刑法第三十八條第一項第二款之規定，宣
    告沒收。至扣案現金二萬九千元，尚乏證據證明為被告販毒所得，另鑑驗耗損之
    愷他命，顯已滅失，均不為沒收之諭知。
據上論斷，應依刑事訴訟法第二百九十九條第一項前段，毒品危害防制條例第四條第
三項、第十八條第一項、第十九條第一項，刑法第十一條、第五十六條、第三十八條
第一項第二款，判決如主文。
本案經檢察官黃莉琄到庭執行職務。
中      華      民      國      九十三      年     九     月     十     日
                                        臺灣屏東地方法院刑事第二庭
                                            審判長法  官  黃國永
                                                  法  官  林昌義
                                                  法  官  翁世容
右正本證明與原本無異。
如不服本判決應於收受本判決送達後十日內向本院提出上訴書狀，其未敘述上訴理由
者，並得於提起上訴後十日內向本院補提理由書狀（均須按他造當事人之人數附繕本
 ）「切勿逕送上級法院」
                                                 書記官   王秋淑
中      華      民   國      九十三      年      九      月    十    日
附錄：
毒品危害防制條例第四條第三項：
製造、運輸、販賣第三級毒品者，處五年以上有期徒刑，得併科新臺幣五百萬元以下
罰金。
